臺灣板橋地方法院刑事判決　　　　　　　94年度易緝字第49號
公　訴　人　臺灣板橋地方法院檢察署檢察官
被　　　告　丙○○
指定辯護人?本院公設辯護人壬○○
上列被告因竊盜案件，經檢察官提起公訴（94年度偵字第4531號
），及移送併辦（臺灣士林地方法院檢察署93年度偵字第5378號
、偵字第2739號），本院判決如下：
    主  文
丙○○意圖供行使之用，而偽造有價證券，處有期徒刑參年拾月
。偽造之臺北國際商業銀行松山分行票號QI0000000 號支票壹紙
沒收。
    事  實
一、丙○○基於意圖為自己不法所有之概括犯意，連續於下列時
    、地為竊盜行為：
  (1)民國92年12月3 日晚間22時許至23時間，攜同幼子到已離職
    之臺北市○○街80號捷娜鞋業公司，找舊同事吳義文聊天，
    嗣見吳義文陪客戶至該公司位於玉成街66號之1 之展示間解
    說，而該公司人員均已下班，大門未上鎖，有機可趁，進入
    夜間無人居住之該公司辦公室，徒手竊得由該公司會計郭櫻
    茹保管客戶交付之未指定受款人支票5 張（離去時不慎遺落
    1 張支票於捷娜鞋業公司之門口，其餘各為陽信銀行支票號
    碼AB0000000 號、金額6,689 元，建華銀行支票號碼A00000
    00號、金額20,290元，基隆一信銀行票號CE0000000 號、金
    額2,500 元，安泰銀行支票號碼BC000000 0號、金額7,400
    元）、負責人庚○○所有放置於辦公室抽屜內之外幣（人民
    幣、美金、馬來西亞幣、港幣價值共約新台幣（下同）7 萬
    餘元）、NOKIA 8588型行動電話1 支，嗣因丙○○於同年月
    5 日，將前揭竊得之安泰銀行支票號碼BC0000000 號、金額
    7,400 元之支票1 紙，交付予不知情之陳靜溓藉以抵償債務
    ，嗣經陳女於同年月8 日向土地銀行汐止分行提示，因支票
    業經掛失止付而不獲兌現，始循線查悉上情。
  (2)93年2 月1 日凌晨零時許，在臺北縣新莊市○○路391 號3
    樓，徒手竊取友人甲○○所有皮包內之台新銀行現金卡1 張
    ，得手後又基於意圖為自己不法所有之概括犯意，持該現金
    卡，於附表所示之時間，依據與現金卡同置之密碼，連續前
    往如附表所示地點之自動付款設備（其中編號4 、5 部分係
    接續為之），擅將獲悉之現金卡密碼輸入自動櫃員機而以冒
    用密碼之不正方法，使如附表所示銀行自動櫃員機之識別系
    統對真正持卡人之識別陷於錯誤，而由自動付款設備取得如
    附表所示之金額，共計105,800 元，供己花用，嗣後甲○○
    於同年月27日發現現金卡遺失，向台新銀行查詢並向臺北商
    業銀行調閱提款監視錄影，始得知上情（該現金卡嗣後已為
    丙○○遺失）。
  (3)93年2 月29日凌晨4 時許（起訴書誤為同日6 時許），前往
    位於臺北縣新莊市○○路391 號友人己○○○管領之洗車廠
    ，趁四下無人之際，先由該洗車廠旁之檳榔攤柱子上拿取該
    洗車廠之鑰匙，之後持該鑰匙打開夜間無人居住之中港路39
    1 號房門後，將前揭拿取之鑰匙掛回柱上，隨後進入室內，
    竊取己○○○為客人保管之汽車鑰匙4 把、大門鑰匙9 把及
    己○○○所有之國際牌照相機1 臺。丙○○於竊得前開物品
    之後，接續以前開所竊得鑰匙其中之一，開啟乙○○所有、
    停放於洗車廠內之車號2D-862號（起訴書誤載為車號IV-405
    1 號）自小客車車門，竊得乙○○所有置放於車內之現金（
    硬幣）1,500 元，嗣於己○○○到達洗車廠，並要移動客人
    車輛時，發現鑰匙遺失而質問在場之丙○○後，丙○○坦承
    行竊，己○○○即報警處理，並於丙○○所有之車號
    IV-4051 號自小客車內，起出上述汽車鑰匙4 把、大門鑰匙
    9 把及己○○○所有之國際牌照相機1 臺。
  (4)因受辛○○夫婦之託，於93年3 月13、14日幫忙看守在臺北
    市○○區○○路210 號1 樓之工廠門戶（未受託管理該工廠
    ），趁機於93年3 月14日下午4 時許，先以竊取空白支票1
    紙之意思，拿取辛○○之妻王婉貞所有，而游、王2 人仍具
    有持有監督關係之臺北國際商業銀行松山分行支票簿1 本，
    及辛○○私章、冠祥企業社印章各1 枚，再至戊○○所經營
    之臺北縣汐止市○○路25號1 樓自由計程車行（另兼賣防電
    測試器）內，基於偽造有價證券之犯意，先持竊得之王婉貞
    所有臺北國際商業銀行松山分行票號QI0000000 號之空白支
    票1 紙，同時於該處所，執上開辛○○以及冠祥企業社之印
    章加蓋其上，並填寫發票日為93年3 月15日、金額15,000
    元，而偽造完成該支票，用以購買該店內同價值之防電測試
    器，並將該偽造支票持交戊○○而行使，並趁戊○○轉身未
    注意之際，同時竊得戊○○放置於辦公桌上另1 枚價值
    30,000元之防電測試器，嗣後將上開支票簿所剩部分及辛○○私章、冠祥企業社印章各1 枚放回原處。嗣因戊○○持該
    偽造之支票向台新銀行汐止分行提示兌現時，因印鑑不符及
    辛○○與王婉貞夫妻將支票辦理止付及註銷，無法兌現，而
    查知上情。
二、案經臺北縣政府警察局新莊分局報告臺灣板橋地方法院檢察
    署檢察官偵查起訴及移送併辦。
 ? 理  由
一、訊據被告丙○○先於本院審理中對於上開犯罪事實供承不諱
    ，核與證人吳義文、庚○○、郭櫻茹、郭詩聖、戴仁通、陳
    靜溓、甲○○、乙○○、己○○○、戊○○、辛○○、王婉
    貞於警詢、偵查中所證述之情節大致相符，並有臺北市票據
    交換所退票理由單影本、安泰商業銀行票號BC0000000 號支
    票正反面影本、掛失止付票據提示人資料查報表影本、票據
    掛失止付通知書影本、遺失票據申報書影本、臺北市政府警
    察局南港分局受理刑事案件報案三聯單影本、失竊報告、臺
    北縣政府警察局新莊分局搜索扣押筆錄、扣押物品目錄表、
    贓物認領保管單、臺北國際商業銀行松山分行票號QI000000
    0 號支票正本暨臺灣票據交換所退票理由單、掛失止付票據
    提示人資料查報表影本、票據掛失止付通知書影本遺失票據
    申報書影本、贓物照片2 張、失竊報告、臺灣票據所交換所
    函、亞太行動寬頻電信股份有限公司函覆、臺北國際商業銀
    行松山分行函覆暨被害人王婉貞之開戶申請書影本、印鑑卡
    影本、約定書影本各1 紙在卷可資佐證，足認被告前揭自白
    與事實相符，堪予採信。本件事證明確，被告犯行已堪認定
    ，自應依法論科。
二、核被告所為，係犯刑法第320 條第1 項之竊盜罪、第339 條
    之2 第1 項之以不正方法由自動付款設備取得他人之物罪、
    第201 條第1 項之意圖供行使之用而偽造有價證券罪。被告
    盜用印章係偽造支票之部分行為，其偽造有價證券後，復持
    以行使，其行使之低度行為應為偽造之高度行為所吸收，僅
    論以偽造有價證券罪。被告先後多次竊盜犯行，均時間緊接
    ，所犯構成要件相同，顯係基於概括犯意為之；被告先後於
    如附表所示之時、地，持竊得之他人現金卡，以不正方法由
    自動付款設備取得他人之物，除編號4 、5 部分時間密接、
    地點相同，顯係接續為之外，亦均時間緊接，所犯構成要件
    相同，顯係基於概括犯意為之，均應分別依連續犯之規定論
    以一罪，並加重其刑。公訴意旨認為附表編號4 、5 部分亦
    屬連續犯乙節，應屬誤認，附此指明。被告所犯上開連續竊
    盜、連續以不正方法由自動付款設備取得他人之物罪、意圖
    供行使之用而偽造有價證券罪三罪間，有方法目的、原因結
    果之牽連關係，應依刑法第55條之規定，從一重論以偽造有
    價證券罪。移送併辦之上開犯罪事實(1)、(4)部分犯行，雖未
    經起訴，然與經起訴部分之竊盜犯行有連續犯、牽連犯之裁
    判上一罪關係，為起訴效力所及，本院自應併予審究，附此
    敘明。爰審酌被告前有竊盜前科，有臺灣高等法院被告全國
    前案紀錄表在卷可稽，於本件雖未構成累犯，惟仍顯示其素
    行不佳，竟屢次伺機行竊，更持現金卡盜領金錢，嗣後更變
    本加厲而偽造有價證券，其間經警數次查獲，均未悔改而再
    次犯罪，嗣則逃匿，經通緝始到庭，顯然無視於法律制裁，
    亦乏守法暨尊重他人財產權之觀念，自應施以相當之刑罰，
    藉以矯正其偏差行為，兼衡其犯罪之動機、目的、手段、對
    被害人及社會大眾所造成之危害，犯後雖一度避重就輕，否
    認部分犯行，然於本院審理時自知事證明確，未為無謂辯解
    而坦認犯行等一切情狀，量處如主文所示之刑，以資懲儆。
    被告偽造之臺北國際商業銀行松山分行票號QI0000 000號支
    票1 紙，應依刑法第205 條之規定，不問屬於犯人與否，宣
    告沒收之。
三、臺灣臺北地方法院檢察署93年度偵字第8601號移送併辦部分
    略以：被告意圖為自己不法之所有，於93年4 月29日22時許
    ，在臺北市○○區○○路與松山路口，趁丁○○因不勝酒力
    ，將其所駕駛之車輛停放路旁休憩，疏未將車門上鎖之際，
    開啟其車門，竊取丁○○車內黑色帆布背包一只（內有PDA
    一臺、信用卡、健保卡、IC卡、電話卡、公車儲值卡3 張、
    港幣10元、面額25元加油票1 張、面額500 元SOGO百貨禮券
    、金色原子筆、筆記本等物），得手後逃逸，嗣於93年4 月
    30日21時20分許，在臺北市○○區○○路4 段634 號2 樓『
    戰略高手』網咖店查緝槍械時，始查獲上情；因認被告此部
    分所為，係涉犯刑法第320 條第1 項之普通竊盜罪嫌，且與
    被告前揭被訴犯行有連續犯之裁判上一罪關係。惟訊據被告
    丙○○於警詢、偵查及本院審理時均堅決否認有此部分竊盜
    犯行，辯稱：固經警查獲持有丁○○失竊之之PDA 、鋼珠筆
    及名片夾、禮券，然上開物品均是伊在永吉路的青年教會前
    的垃圾堆撿到的，並非行竊得來等語；經查，公訴意旨所舉
    被害人丁○○於警訊時之指述，僅能證明其前揭物品有失竊
    之事實，贓物認領保管收據一紙，亦僅能證明被害人有領回
    部分贓物之情事，均不足以證明被告有竊盜之犯行。而被告
    固持有部分贓物，惟取得並持有贓物之緣由甚多，或係竊、
    搶、詐或買入、受贈、借用，非僅竊取一途，因之，僅執被
    告「持有贓物」乙情，尚難遽指必係其竊取而得。本件既查
    無積極證據足資認定被告有此部分竊盜犯行，自無從認此移
    裁判上一罪關係可言，本院無從併予審究，自應退回檢察官
    另行偵處，併予敘明。
據上論斷，應依應依刑事訴訟法第299 條第1 項前段，刑法第56
條、第201 條第1 項、第320 條第1 項、第339 條之2 第1 項、
第205 條、第55條，罰金罰鍰提高標準條例第1 條前段，判決如
主文。
本案經檢察官陳銘祥到庭執行職務。
中　　華　　民　　國　　94　　年　　5 　　月　　9 　　日
                  刑事第八庭?審判長法?官  王屏夏
                  ???????    法　官  陳鴻清
                                    法?官  王偉光
以上正本證明與原本無異
如不服本判決應於送達後10日內向本院提出上訴狀
                             ??   書記官　陳怡君
中　　華　　民　　國　　94　　年　　5 　　月　　10　　日
刑法第201條
意圖供行使之用，而偽造、變造公債票，公司股票或其他有價證
券者，處三年以上十年以下有期徒刑，得併三千元以下罰金。
行使偽造、變造之公債票、公司股票或其他有價證券或意圖供行
使之用收集或交付於人者，處一年以上七年以下有期徒刑，得併
科三千元以下罰金。
第320條：
意圖為自己或第三人不法之所有，而竊取他人之動產者，為竊盜
罪，處五年以下有期徒刑、拘役或五百元以下罰金。
意圖為自己或第三人不法之利益，而竊佔他人之不動產者，依前
項之規定處斷。
前二項之未遂犯罰之。
第339條之2
意圖為自己或第三人不法之所有，以不正方法由自動付款設備取
得他人之物者，處三年以下有期徒刑、拘役或一萬元以下罰金。
以前項方法得財產上不法之利益或使第三人得之者，亦同。
附表：
  ┌──┬────────────┬────────┬─────┐
  │編號│盜領時間                │盜領地點        │盜領金額  │
  │    │                        │                │（新臺幣）│
  ├──┼────────────┼────────┼─────┤
  │ 1  │93年2月2日零時許        │新莊市臺北商業銀│20,000元  │
  │    │                        │行中港分行ATM   │          │
  ├──┼────────────┼────────┼─────┤
  │ 2  │93年2月2日1 時許（起訴書│萬華區○○街中國│30,000元  │
  │    │誤為零時許）            │信託銀行ATM     │          │
  ├──┼────────────┼────────┼─────┤
  │ 3  │93年2月5日零時許        │忠孝東路與敦化南│10,000元  │
  │    │                        │路附近中國商業銀│          │
  │    │                        │行分行ATM       │          │
  ├──┼────────────┼────────┼─────┤
  │ 4  │93年2月5日2 時許（起訴書│忠孝東路與敦化南│30,000元  │
  │    │誤為零時許）            │路附近台新銀行分│          │
  │    │                        │行ATM           │          │
  ├──┼────────────┼────────┼─────┤
  │ 5  │93年2月5日2 時10分許（起│忠孝東路與敦化南│15,000元  │
  │    │訴書誤為零時許）        │路附近中興銀行  │          │
  │    │                        │ATM             │          │
  ├──┼────────────┼────────┼─────┤
  │ 6  │93年2月5日5 時10分許（起│板信銀行新莊分行│800元     │
  │    │訴書誤為零時許）        │ATM             │          │
  └──┴────────────┴────────┴─────┘
